# 请教，收入确认是否需要作前期差错更正处理？

提问人：ZH13861087455 时间：2019-07-24 17:54:38
2018 年某企业确认一笔投资性房地产转让收入，当年度收入确认条件房地产合同已签订，从房产交付日起即由受让方一直占有使用，并且账面已收65%的预收房款，截至 2018 年末剩余应收房款已函证确认，但当时没开票也没有办理过户手续。但 2019 年 7 月双方协商准备取消该笔资产转让交易，目前想咨询的是 2019 年度财报反映是否需要进行前期差错更正处理？

回答人：chenyiwei
参照证监会会计部《上市公司执行企业会计准则监管问题解答》（ 2013 年第1 期，总第 8 期）（会计部函 [2013]232号）的问题 1 ：
问题 1 ：上市公司在何种情况下可以认定前期会计估计发生差错，并追溯调整前期报表？
解答：根据《上市公司执行企业会计准则监管问题解答》（ 2010 年第 1 期，总第 4 期），不应简单将会计估计与实际结果对比认定存在差错。只有在上市公司能够提供确凿证据，表明由于重大人为过失或舞弊等原因，未能合理使用前期报表编报时已经存在且能够取得的可靠信息，导致前期会计估计结果未恰当反映当时情况，才能认定前期会计估计存在差错。前期会计估计存在差错，并不必然进行追溯调整，只有当上市公司确定相关因素导致会计估计差错累计影响数切实可行且该差错重要时，才采用追溯重述法调整前期报表，否则应采用未来适用法。
就本案例而言，建议分析以下问题：
1 、后续取消交易的原因，是否为某项资产负债表日后（ 2019 年内）才出现且在 2018 年度报表报出时无法合理预见的特殊原因；
2 、原协议中是否约定了在特定情况下可以取消交易的条款，现在的交易取消是否依据该条款；
3 、站在 2018 年末时点上，依据当时可获得的信息，重新评价当初是否确已满足收入确认条件。